臺灣高雄地方法院刑事判決　　　　　　　 94年度訴字第880號
公　訴　人　臺灣高雄地方法院檢察署檢察官
被　　　告　甲○○　男　28歲.
上列被告因毒品危害防制條例案件，經檢察官提起公訴（94年度
毒偵字第1553號），本院判決如下：
    主  文
甲○○施用第一級毒品，累犯，處有期徒刑捌月；又施用第二級
毒品，累犯，處有期徒刑肆月。扣案甲基安非他命壹包（驗前毛
重柒點壹公克，驗後毛重柒公克）、殘留甲基安非他命成分之吸
食器壹組、玻璃球吸管肆支均沒收銷燬之。應執行有期徒刑拾月
，扣案甲基安非他命壹包（驗前毛重柒點壹公克，驗後毛重柒公
克）、殘留甲基安非他命成分之吸食器壹組、玻璃球吸管肆支均
沒收銷燬之。
    事  實
一、甲○○前於民國91年間因竊盜罪，經本院以91年度易字第
    1405號判處有期徒刑5月確定，並於92年4月3日執行完畢。
    又於87年間，因施用第二級毒品安非他命案件，經本院以87
    年度毒聲字第3485號裁定送觀察、勒戒後，認有繼續施用毒
    品之傾向，另經本院以87年度毒聲字第4241號裁定令入戒治
    處所施以強制戒治，並於88年12月1日強制戒治期滿，由臺
    灣高雄地方法院檢察署檢察官於89年4月5日以89年度戒毒偵
    字第423號為不起訴處分確定。另於90年間又因施用第二級
    毒品案件，經本院以90年毒聲字第7058號裁定送強制戒治，
    本院並以91年度簡字第1024號判處有期徒刑6月確定，並於
    93 年4月7日縮刑期滿執行完畢，上開強制戒治亦經台灣高
    雄地方法院檢察署於93年9月16日以90年度戒執二字第988號
    戒治期滿結案。詎其明知海洛因、甲基安非他命業經公告列
    為毒品危害防制條例第2條第2項第1、2款之第一、二級毒品
    ，不得非法持有、施用，竟猶不知戒絕悔改，仍基於施用第
    一級毒品海洛因之犯意，於94年2月2日上午8時45分許（為
    警採尿時）回溯26小時內之某時（不含警力拘束期間），在
    高雄縣大社鄉○○村○○路201巷1弄1號住處，將第一級毒
    品海洛因粉末摻入香菸燒烤吸食之方式，施用第一級毒品海
    洛因1次。復另行起意，於94年2月2日上午8時45分許回溯96
    小時內之某時，在高雄縣大社鄉○○村○○路201巷1弄1號
    住處，將甲基安非他命晶體置於吸食器燒烤霧化後吸食之方
    式，施用第二級毒品甲基安非他命1次。嗣於94年2月2日上
    午7時15分許，為警持搜索票至高雄縣大社鄉○○村○○路
    201巷1弄1號住處查獲，並扣得甲基安非他命1包（驗前毛重
    7.1公克，驗後毛重7公克）、殘留甲基安非他命成分之吸食
    器1組、玻璃球吸管4支。
二、案經高雄縣政府移送臺灣高雄地方法院檢察署檢察官偵查起
    訴。
    理  由
壹、程序部分：
一、本件被告甲○○所犯係死刑、無期徒刑、最輕本刑為3年以
    上有期徒刑以外之罪，其於準備程序中就被訴事實為有罪之
    陳述，經法官告知簡式審判程序之旨，並聽取公訴人、被告
    之意見後，本院認為適宜獨任進行簡式審判程序，故本件適
    用簡式審判程序審理，合先敘明。
貳、實體部分：
一、上揭犯罪事實，業據被告甲○○於本院審理中坦承不諱，被
    告於94年2月2日為警採尿送驗結果，呈嗎啡及安非他命陽性
    反應，有台灣檢驗科技股份有限公司94年2月3日濫用藥物尿
    液檢驗報告（參見94年度毒偵字第1553號偵查卷第10頁），
    按「海洛因經注射入人體後，約80%於24小時內自尿中排出
    ，一般而言，尿液中能否驗出嗎啡陽性反應與其投與量、投
    與途徑、採尿時間、個人體質及檢驗方法之靈敏度有關，國
    外曾有文獻報導注射6毫克之海洛因鹽酸鹽，其代謝物嗎啡
    之平均可檢出時限約為26小時」，而「甲基安非他命經口服
    投與後約70%於24小時內自尿液中排出，約90%於96小時內自
    尿液中排出，甲基安非他命之檢出與其投與方式、投與量、
    個人體質、採尿時間及檢測儀器之精密度等諸多因素有關，
    因此僅憑尿液中呈安非他命陽性反應，並無法確實推算吸食
    時間距採集時間之長短，惟依上述資料推斷，其最長可能不
    會超過4日」，此有行政院衛生署藥物食品檢驗局（81）藥
    檢壹字第8114885、001156號函示明確。是依上開說明，佐
    以被告前揭尿液檢驗報告，被告為警採尿後往前回溯26小時
    、96小時內之某時確有分別施用海洛因、安非他命之犯行（
    公訴人所認為警採尿時點及施用毒品在其尿液所能驗出之毒
    品陽性反應與上揭函示均有異，自有違誤）。又扣案之疑似
    甲基安非他命晶體1包（驗前毛重7.1公克，驗後毛重7公克
    ）、吸食器1組、玻璃球吸管4支，經送請高雄醫學大學附設
    中和紀念醫院鑑定結果，確均有甲基安非他命陽性反應，此
    分別有高雄醫學大學附設中和紀念醫院94年4月12日編號940
    4─196號、編號9404─197號、198號號檢驗報告各1紙在卷
    可參（參見本院審理卷第29頁至第31頁），足認被告上開自
    白與事實相符，堪信為真實。
二、另被告於87年間，因施用第二級毒品安非他命案件，經本院
    以87年度毒聲字第3485號裁定送觀察、勒戒後，認有繼續施
    用毒品之傾向，另經本院以87年度毒聲字第4241號裁定令入
    戒治處所施以強制戒治，並於88年12月1日強制戒治期滿，
    由臺灣高雄地方法院檢察署檢察官於89年4月5日以89年度戒
    毒偵字第423號為不起訴處分確定。另於90年間又因施用第
    二級毒品案件，經本院以90年毒聲字第7058號裁定送強制戒
    治，本院並以91年度簡字第1024號判處有期徒刑6月，並於
    93年4月7日縮刑期滿執行完畢，上開強制戒治亦經台灣高雄
    地方法院檢察署於93年9月16日以90年度戒執二字第988號戒
    治期滿結案等事實，有本院被告院內索引卡紀錄表、臺灣高
    等法院被告全國前案紀錄表、臺灣高雄地方法院檢察署刑案
    資料查註紀錄表各1份在卷可稽，被告於強制戒治期滿後，5
    年內犯毒品危害防制條例第10條第1、2項施用第一級毒品及
    第二級毒品罪，事證明確，應依法予以論罪科刑。
三、核被告所為，係犯該條例第10條第1項之施用第一級毒品罪
    ，及同條第2項之施用第二級毒品罪。被告持有海洛因及安
    非他命後，進而施用，其持有行為應被其施用之行為所吸收
    ，不另論罪。被告所犯施用第一級毒品、施用第二級毒品罪
    二罪之間，犯意各別，行為互殊，應予分論併罰。末查，被
    告前於91年間因竊盜罪，經本院以91年度易字第1405號判處
    有期徒刑5月確定，並於92年4月3日執行完畢。另於90年間
    又因施用第二級毒品案件，經本院以91年度簡字第1024號判
    處有期徒刑6月確定，並於93年4月7日縮刑期滿執行完畢，
    此有台灣高等法院被告全國前案紀錄表在卷可參，被告於有
    期徒刑執行完畢5年內，再犯本件有期徒刑以上之罪，為累
    犯，應依刑法第47條規定，就施用第一級毒品部分、施用第
    二級毒品部分均加重其刑。爰審酌被告前因施用毒品案件，
    經觀察勒戒及強制戒治後，竟再繼續施用毒品，顯見意志不
    堅，惟其犯罪係戕害自身及犯後態度等一切情狀，分別量處
    如主文所示之刑，並定其應執行刑，以資懲儆。另扣案之疑
    似甲基安非他命晶體1小包，經送高雄醫學大學附設中和紀
    念醫院鑑定之結果，含有第二級毒品甲基安非他命（驗前淨
    重7.1公克，驗後淨重7公克），此有上開鑑定報告在卷可查
    ；又扣案之吸食器1組、玻璃球吸管4支，亦經本院依職權送
    請高雄醫學大學附設中和紀念醫院鑑定之結果，含有第二級
    毒品甲基安非他命成分，亦有該院前開報告在卷可按，該吸
    食器與玻璃球吸管無法與甲基安非他命成分剝離，應視為毒
    品，均依毒品危害防制條例第18條第1項前段之規定，宣告
    沒收併銷燬之。
據上論斷，應依刑事訴訟法第273條之1第1項、第299條第1項前
段，毒品危害防制法第10條第1項、第2項、第18條第1項前段，
刑法第11條、第47條、第51條第5款，判決如主文。
本案經檢察官李廷輝到庭執行職務。
中      華      民      國   94   年  6   月    30   日
                 鳳山刑事第二庭   法  官  廖建瑜
以上正本證明與原本無異。
如不服本判決，應於收受送達後10日內向本院提出上訴書狀。
　　　　　　　　　　　 　　       書記官  張家榮
中　　華　　民　　國　　94　　年　　6 　　月　　30　　日
毒品危害防制條例第10條
施用第一級毒品者，處 6 月以上 5 年以下有期徒刑。
施用第二級毒品者，處 3 年以下有期徒刑。
